臺灣臺北地方法院民事裁定
110年度北簡字第13824號
反訴原告即
被      告  蔡秀瑛  

訴訟代理人  張金定  

反訴被告即
原      告  王黃京子

訴訟代理人  王信凱  

上列當事人間請求修復漏水等事件，反訴原告提起反訴，本院裁
定如下：
    主  文
反訴原告之訴及假執行之聲請均駁回。
反訴訴訟費用由反訴原告負擔。
    理  由
一、按被告於言詞辯論終結前，得在本訴繫屬之法院，對於原告
    及就訴訟標的必須合一確定之人提起反訴。反訴之標的，如
    專屬他法院管轄，或與本訴之標的及其防禦方法不相牽連者
    ，不得提起。反訴，非與本訴得行同種之訴訟程序者，不得
    提起。當事人意圖延滯訴訟而提起反訴者，法院得駁回之。
    民事訴訟法第259 條、第260 條分別定有明文。又同法第26
    0條第1項後段所稱之「相牽連」，乃指為反訴標的之法律關
    係與本訴標的之法律關係間，或為反訴標的之法律關係與作
    為本訴防禦方法所主張之法律關係間，兩者在法律上或事實
    上關係密切，審判資料有其共通性或牽連性者而言。換言之
    ，為本訴標的之法律關係或作為防禦方法所主張之法律關係
    ，與為反訴標的之法律關係同一，或當事人兩造所主張之權
    利，由同一法律關係發生，或為本訴標的之法律關係發生之
    原因，與為反訴標的之法律關係發生之原因，其主要部分相
    同，方可認為兩者間有牽連關係（最高法院98年度臺抗字第
    1005號裁定意旨參照）。
二、反訴原告主張：反訴被告於民國105年10月間未取得室內裝
    修許可即重新裝潢台北市○○區○○街000巷0弄00號2樓房屋（
    下稱系爭2樓房屋），造成反訴原告居住之同址3樓房屋（下
    稱系爭3樓房屋）牆壁龜裂、後陽台進出口門嚴重變形無法
    關閉，磁磚破損，請求反訴被告就系爭3樓房屋大門難以開
    啟、後門及浴室門難以關閉、後陽台壁磚破損斷裂、正面外
    牆被破壞粉刷面、室內牆壁浴廁磁磚龜裂多處、地板拋光石
    英磚龜裂膨拱多處之修補，又反訴原告因而精神受有痛苦，
    請求賠償慰撫金新臺幣（下同）250,000元等語；並聲明：㈠
    反訴被告應負擔系爭3樓房屋大門難以開啟、後門及浴室門
    難以關閉、後陽台壁磚破損斷裂、正面外牆被破壞粉刷面、
    室內牆壁浴廁磁磚龜裂多處、地板拋光石英磚龜裂膨拱多處
    之修補費用。㈡反訴被告應給付反訴原告250,000元及自反訴
    起訴狀繕本送達翌日起至清償日止，按週年利率5%計算之利
    息。㈢反訴原告願供擔保，請准宣告假執行。
三、經查，本件本訴係由原告請求被告修繕系爭2樓房屋漏水及
    賠償漏水損害，而反訴則係反訴原告向反訴被告請求反訴被
    告裝修系爭2樓房屋造成系爭3樓房屋之損害及精神受損之非
    財產上損害，是本、反訴二者訴訟標的不同，且所據事實亦
    屬相異，本訴為系爭2樓房屋之漏水損害，反訴為系爭3樓房
    屋之受損修復及房屋損害造成反訴原告之精神上痛苦賠償，
    本、反訴之攻擊與防禦方法顯然欠缺共通性及牽連性，且本
    訴所提證據資料，皆無從為反訴所援引，不能達到訴訟資料
    互相利用之目的，反而尚須調查與本訴無關之事實證據，使
    訴訟程序歸於複雜，與反訴目的亦有違背，揆諸首揭說明，
    反訴原告所提反訴為不合法，應予駁回。
四、依民事訴訟法第436條第2項、第249條第1項第6款、第95條
    、第78條，裁定如主文。
中　　華　　民　　國　　110 　年　　10　　月　　25　　日
                  臺北簡易庭  法  官　葉藍鸚
以上正本係照原本作成。
如不服本裁定，應於裁定送達後10日內，以書狀向本院提出抗
告，並繳納抗告費新臺幣1,000元。　　 　　 
中　　華　　民　　國　　110 　年　　10　　月　　25　　日
                                書記官  林錫欽